最高法院刑事判決　　　　　　一○○年度台上字第六二二五號
上　訴　人　台灣高等法院檢察署檢察官
被　　　告　林○○姓名、年籍.
　　　　　　黃○○姓名、年籍.
上列上訴人因被告等殺人未遂案件，不服台灣高等法院中華民國
九十九年八月十日第二審判決（九十九年度上訴字第一九五一號
，起訴案號：台灣板橋地方法院檢察署九十八年度偵字第二七三
八六號），提起上訴，本院判決如下：
    主  文
上訴駁回。
    理  由
按刑事訴訟法第三百七十七條規定：上訴於第三審法院，非以判
決違背法令為理由不得為之；是提起第三審上訴，應以原判決違
背法令為理由，係屬法定要件；如果上訴理由書狀並未依據卷內
訴訟資料具體指摘原判決不適用何種法則或如何適用不當，或所
指摘原判決違法情事顯與法律規定得為第三審上訴理由之違法情
形不相適合時，均應認其上訴為違背法律上之程式，予以駁回。
本件檢察官上訴意旨略以：原判決未於理由內詳細指出被告林○
○、黃○○（為夫妻，姓名、年籍、住所均詳卷）之犯罪究有何
特殊之原因與環境，在客觀上如何足以引起一般人之同情，而認
宣告法定最低度刑期猶嫌過重之情事，遽引用刑法第五十九條之
規定，減輕其刑，已嫌理由不備，且由被告等對親生年僅一歲之
林○超，餵食六顆安眠藥，而對十一歲之林○逸、九歲之林○伶
（係黃○○與前夫所生，並經林○○收養）則餵食十顆安眠藥，
可見被告等對親生、非親生子女，內心存惡動機及下手輕重，顯
不相同，況餵食安眠藥之量衹有被告等之供述，亦難為減輕其刑
之根據，且原起訴檢察官僅係請求從輕量刑，並未請求依刑法第
五十九條酌減其刑，原判決率依該條予以減輕，顯有不當等語。
惟查：原判決維持第一審依想像競合犯關係從一重論處被告等共
同成年人故意對兒童犯殺人未遂罪刑（各處有期徒刑年玖月）
之判決，駁回被告等在第二審之上訴，已詳敘其調查證據之結果
及證據取捨並認定事實之理由；從形式上觀察，原判決並無違背
法令之情形。又刑法第五十九條規定酌減其刑，係事實審法院審
判職權得為自由裁量之事項，除其裁量權之行使，明顯違反比例
原則外，不得任意指為違法。原判決於理由欄已詳為說明就被告
等本件犯罪之原因、環境及手段及檢察官於起訴書內亦請求從輕
量刑等，而認其等犯罪之情狀，在客觀上足堪憫恕，宣告最低度
之刑，尚嫌過重，因認第一審依刑法第五十九條規定酌減其刑，
並無不合，予以維持。經核原判決此部分裁量權之行使，並無明
顯違反比例原則，況第一審判決後，檢察官並未為被告等之不利
益提起第二審上訴，檢察官上訴意旨係對於原審法院此項量刑上
之職權行使，任意指摘，自非適法之上訴理由，應認其上訴為違
背法律上之程式，予以駁回。
據上論結，應依刑事訴訟法第三百九十五條前段，判決如主文。
中    華    民    國  一○○  年   十一   月    十    日
                      最高法院刑事第三庭
                          審判長法官  林  永  茂  
                                法官  蘇  振  堂  
                                法官  林  秀  夫  
                                法官  林  立  華  
                                法官  張  祺  祥  
本件正本證明與原本無異
                                      書  記  官  
中    華    民    國  一○○  年   十一   月   十七   日
                                                     Ｍ